臺灣臺中地方法院交通事件裁定　　　100年度交聲字第2303號
原處分機關　交通部公路總局臺中區監理所
異　議　人　林沛安
即受處分人
上列異議人因違反道路交通管理處罰條例案件，對於交通部公路
總局臺中區監理所民國100年7月12日所為之處分（中監違字第裁
60-VP0000000號裁決書），聲明異議，本院裁定如下：
    主    文
異議駁回。
    理    由
一、原處分機關即交通部公路總局臺中區監理所（下稱原處分機
    關）係以：受處分人即異議人林沛安（下稱受處分人）於民
    國100年 2月26日15時14分許，駕駛車號8377-TU號自用小客
    貨車，行經台一線438.7K枋寮隆山路口南下處，因「駕車行
    經有燈光號誌管制之交岔路口闖紅燈」之違規，經屏東縣政
    府警察局交通隊警員，以屏警交字第 VP0000000號舉發違反
    道路交通管理事件通知單逕行舉發。原處分機關遂於100年7
    月12日，以中監違字第裁60-VP0000000號裁決書，依道路交
    通管理處罰條例第 53條第1項、第63條第1項第3款規定，裁
    處罰鍰新臺幣（下同）4000元整，並記違規點數3點等語。
二、聲明異議意旨略以：因未收到罰單，導致逾期繳款，希望可
    再補發罰單照片 1張，並取消逾期之罰鍰，為此提出聲明異
    議等語。
三、按汽車駕駛人，行經有燈光號誌管制之交岔路口闖紅燈者，
    處1800元以上5400元以下罰鍰，並記違規點數 3點，道路交
    通管理處罰條例第 53條第1項、第63條第1項第3款，分別定
    有明文。次按處理違反道路交通管理事件，有關文書送達之
    程序，準用行政程序法送達之規定，違反道路交通管理事件
    統一裁罰標準及處理細則第 5條定有明文；而行政程序法中
    對於文書送達，於應受送達人之住居所、事務所或營業所為
    之；於應送達處所不獲會晤應受送達人時，得將文書付與有
    辨別事理能力之同居人、受僱人或應送達處所之接收郵件人
    員；送達，不能依前 2條規定為之者，得將文書寄存送達地
    之地方自治或警察機關，並作送達通知書2份，1份黏貼於應
    受送達人住居所、事務所、營業所或其就業處所門首，另 1
    份交由鄰居轉交或置於該送達處所信箱或其他適當位置，以
    為送達；前項情形，由郵政機關為送達者，得將文書寄存於
    送達地之郵政機關，行政程序法第 72條第1項前段、第73條
    第 1項、第74條第1項、第2項亦有明文。而行政文書依行政
    程序法第 74條第1項規定為寄存送達者，無論應受送達人實
    際上何時受領文書，均以寄存之日期視為收受送達之日期，
    而發生送達之效力（最高行政法院 95年度裁字第634號裁定
    要旨、臺灣高等法院暨所屬法院97年法律座談會刑事類提案
    第42 號研討結果參照）。
四、經查：
（一）本件受處分人所有車號8377-TU號自用小客貨車，於100年
      2月26日15時14分許，在台一線 438.7K枋寮隆山路口南下
      處，因「駕車行經有燈光號誌管制之交岔路口闖紅燈」之
      違規，經屏東縣政府警察局交通隊逕行舉發等情，為受處
      分人所不否認，並有屏東縣政府警察局屏警交字第VP0000
      000號舉發違反道路交通管理事件通知單1紙及違規採證照
      片 2張在卷可稽，則受處分人上揭闖紅燈之違規事實，應
      堪認定。
（二）受處分人雖以前詞置辯，惟受處分人自99年 9月28日起遷
      入戶籍地址即「臺中市西屯區永安 1巷45弄13號」，迄今
      未有遷移之紀錄之情，有個人戶籍資料（完整姓名）查詢
      結果 1份附卷可憑。復經本院以網路查詢公路監理電子閘
      門結果，受處分人之登記地址亦為上址，而依卷附受處分
      人之聲明異議狀所示，其基本資料欄上所記載之住址同為
      該址，則原舉發機關屏東縣政府警察局交通隊於100年3月
      15日所掣發之屏東縣政府警察局屏警交字第 VP0000000號
      舉發違反道路交通管理事件通知單，經原舉發機關交付郵
      政機關寄送至上揭戶籍地址，並無違誤，惟因未獲會晤本
      人亦無受領文書之同居人、受雇人或應送達處所接收郵件
      人員，郵政機關遂於100年3月22日將該舉發違反道路交通
      管理事件通知單，寄存於台中郵局西屯22支局，並作送達
      通知書2份，1份黏貼於應受送達人住居所門首，另 1份置
      於該送達處所信箱內，以為送達等節，有屏東縣政府警察
      局送達證書 1份在卷足憑。揆諸上開說明，本件舉發違反
      道路交通管理事件通知單，應於100年3月22日寄存之日即
      發生合法送達之效力，自不因受處分人有無領取而受影響
      。則受處分人於該舉發違反道路交通管理事件通知單合法
      送達後，逾越應到案期限（即100年4月14日）60日以上未
      到案或繳納罰鍰，原處分機關乃依道路交通管理處罰條例
      第 53條第1項、第63條第1項第3款暨違反道路交通管理事
      件統一裁罰基準表規定，裁處罰鍰4000元，並記違規點數
      3 點，於法自無違誤，是本件受處分人聲明異議，為無理
      由，應予駁回。
五、據上論斷，應依道路交通管理處罰條例第 87條第2項、道路
    交通事件處理辦法第18條，裁定如主文。
中    華    民    國   100    年    8     月    8     日
                  交通法庭  法  官  陳  得  利
上正本證明與原本無異。
如不服本裁定，應於送達後5日內，向本院提出抗告狀。
                            書記官  王  嘉  麒
中    華    民    國   100    年    8     月    8     日